臺灣板橋地方法院刑事判決　　　　　　　99年度易字第3629號
公　訴　人　臺灣板橋地方法院檢察署檢察官
被　　　告　羅幬元
　　　　　　蘇宏匡
　　　　　　蘇律文
上列被告因傷害等案件，經檢察官提起公訴（99年度調偵字第
1724、1725號），本院判決如下：
    主  文
蘇宏匡犯恐嚇危害安全罪，累犯，處拘役參拾日，如易科罰金，
以新臺幣壹仟元折算壹日。
蘇律文犯恐嚇危害安全罪，處拘役肆拾日，如易科罰金，以新臺
幣壹仟元折算壹日。緩刑貳年。
羅幬元、蘇宏匡、蘇律文被訴傷害部分，均公訴不受理。
    事實及理由
壹、有罪部分（蘇宏匡、蘇律文犯恐嚇危害安全罪部分）：
一、有關證據能力之說明：
    按被告以外之人於審判外之言詞或書面陳述，除法律有規定
    者外，不得作為證據；又被告以外之人於審判外之陳述，雖
    不符合同法第159 條之1 至第159 條之4 之規定，但經當事
    人於審判程序同意作為證據，法院審酌該言詞陳述或書面陳
    述作成時之情況，認為適當者，亦得為證據。當事人、代理
    人或辯護人於法院調查證據時，知有第159 條第1 項不得為
    證據之情形，而未於言詞辯論終結前聲明異議者，視為有前
    項之同意，刑事訴訟法第159 條第1 項及第159 條之5 分別
    定有明文。本件檢察官所提被告以外之人於審判外之言詞及
    書面陳述，雖屬傳聞證據，惟被告蘇宏匡、蘇律文迄本院審
    判期日言詞辯論終結前，未聲明異議而不予爭執，本院審酌
    上開證據資料製作時之情況，尚無違法不當及證明力明顯過
    低之瑕疵，亦認為以之作為證據應屬適當。揆諸前開規定，
    爰依刑事訴訟法第159 條之5 規定，認前揭證據資料均有證
    據能力。
二、本件犯罪事實及證據，除證據部分補充「被告羅幬元、蘇宏
    匡、蘇律文於本院審理時之自白」外，餘均引用檢察官起訴
    書之記載（如附件）。
三、論罪及科刑：
    核被告蘇宏匡、蘇律文所為，均係犯刑法第305 條之恐嚇危
    害安全罪。又被告蘇宏匡有起訴書犯罪事實欄所載有期徒刑
    執行完畢之前案紀錄，有臺灣高等法院被告前案紀錄表在卷
    可稽，其於有期徒刑執行完畢後5 年之內，故意再犯本件有
    期徒刑以上之罪，為累犯，應依刑法第47條第1 項之規定加
    重其刑。爰審酌被告蘇律文僅因細故，於網路遊戲中與被害
    人羅幬元發生口角而心生不滿，即利用網路傳送「我會讓你
    住院的、你給我小心點、我知道你家住哪、我也知道你的公
    司」等語恐嚇羅幬元，並夥同其兄即被告蘇宏匡前往被害人
    住處理論；又被告蘇宏匡於醫院就診期間，不思理性商談和
    解事宜，復在亞東紀念醫院門外，向羅幬元及其母親張惠美
    恫稱「在半年或3 個月內，還會再來找羅幬元，來算這筆帳
    ，我是混三重的」等語，使羅幬元及張惠美心生畏懼，被告
    蘇宏匡、蘇律文之行為實屬不該；惟念渠等於本院審理中終
    知坦承犯行，並就其等犯罪之動機、手段、恐嚇情節，及被
    害人羅幬元就本案已不願追究，並與被告已達成和解（見卷
    附調解筆錄）等一切情狀，爰各量處如主文所示之刑，並諭
    知易科罰金折算標準，以示懲儆。又查被告蘇律文未受有期
    徒刑以上刑之宣告，有臺灣高等法院被告前案紀錄表在卷可
    憑，茲念其一時失慮，致罹刑章，經此偵查及科刑程序，應
    知警惕，信無再犯之虞，本院因認前開所宣告之刑以暫不執
    行為適當，併予諭知緩刑2 年，以啟自新。
貳、不受理部分：
一、公訴意旨略以：被告蘇律文及蘇宏匡共同基於傷害人身體之
    犯意，由蘇律文以腳踢羅幬元右髖骨處，蘇宏匡徒手毆打羅
    幬元身體多處，羅幬元因而受有左手腕及左手食指撕裂傷等
    傷害，蘇宏匡於毆打羅幬元之過程中，羅幬元亦基於傷害人
    身體之犯意，持美工刀劃傷蘇宏匡，致蘇宏匡受有右臉多處
    撕裂傷及左側中指撕裂傷等傷害，因認被告羅幬元、蘇宏匡
    、蘇律文（下稱羅幬元等3 人）另涉刑法第277 條第1 項之
    傷害罪嫌。
二、按告訴乃論之罪，告訴人於第一審辯論終結前，得撤回其告
    訴；又告訴經撤回者，法院應諭知不受理之判決，刑事訴訟
    法第238條第1項，及第303條第3 款定有明文。
三、本件被告羅幬元等3 人因傷害案件，經檢察官提起公訴，認
    被告羅幬元等3 人所為皆係涉犯刑法第277 條第1 項之傷害
    罪，依同法第287 條前段之規定，均須告訴乃論。茲被告羅
    幬元業與告訴人蘇宏匡達成和解，而被告蘇宏匡、蘇律文亦
    與告訴人羅幬元達成和解，業據告訴人蘇宏匡、羅幬元撤回
    告訴，有調解筆錄1 份及撤回告訴狀2 件在卷可稽，揆諸前
    開說明，爰為不受理之判決。
參、據上論斷，應依刑事訴訟法第299 條第1 項前段、第310 條
    之１、第303 條第3 款，刑法第305 條、第41條第1 項前段
    、第47條第1 項、第74條第1 項第1 款，刑法施行法第1 條
    之1 ，判決如主文。
本案經檢察官張瑞玲到庭執行職務。
中    華    民    國   100    年    1     月    31    日
                  刑事第十六庭  法  官  蘇揚旭
上列正本證明與原本無異。
如不服本判決，應於判決送達後10日內敘明上訴理由，向本院提
出上訴狀 (應附繕本) ，上訴於臺灣高等法院。其未敘述上訴理
由者，應於上訴期間屆滿後20日內向本院補提理由書「切勿逕送
上級法院」。
                                書記官  李郁禎
中    華    民    國   100    年    1     月    31    日
附件：
臺灣板橋地方法院檢察署檢察官起訴書
                                    99年度調偵字第1724號
                                    99年度調偵字第1725號
    被      告  羅幬元  男  22歲（民國○○年○月○○日生）
                        住臺北縣土城市○○路256巷4弄4號4
                          樓
                        國民身分證統一編號：Ｚ000000000號
                蘇宏匡  男  31歲（民國○○年○月○○日生）
                        住臺北縣蘆洲市○○街52號3樓
                        國民身分證統一編號：Ｚ000000000號
                蘇律文  男  34歲（民國○○年○月○○日生）
                        住臺北縣蘆洲市○○街52號3樓
                        國民身分證統一編號：Ｚ000000000號
上列被告因傷害等案件，業經偵查終結，認應提起公訴，茲將犯
罪事實及證據並所犯法條分敘如下：
        犯罪事實
一、蘇宏匡前因詐欺案件，經臺灣板橋地方法院於民國97年12月
    23日以97年度簡字第9653號判處有期徒刑3 月確定，並於98
    年4 月6 日易科罰金執行完畢。羅幬元與蘇律文前為同事關
    係，亦同為「LUNA」網路遊戲玩家，蘇律文與蘇宏匡為兄弟
    關係。蘇律文因於網路遊戲中與羅幬元發生口角而心生不滿
    ，竟基於恐嚇之犯意，於98年12月10日19時許，以其所申請
    之遊戲角色名稱「捲毛小將軍」傳送「我會讓你住院的、你
    給我小心點、我知道你家住哪、我也知道你的公司」等語予
    羅幬元所申請之遊戲角色名稱「惡夢Z 」，致羅幬元心生畏
    懼。蘇律文又於同日23時27分許，夥同蘇宏匡前往羅幬元位
    於臺北縣土城市○○路256 巷4 弄4 號住處1 樓，按門鈴及
    撥打羅幬元之行動電話要求羅幬元下樓，嗣羅幬元下樓後，
    蘇律文及蘇宏匡竟共同基於傷害人身體之犯意，由蘇律文以
    腳踢羅幬元右髖骨處，蘇宏匡徒手毆打羅幬元身體多處，羅
    幬元因而受有左手腕及左手食指撕裂傷等傷害。蘇宏匡於毆
    打羅幬元之過程中，羅幬元亦基於傷害人身體之犯意，持美
    工刀劃傷蘇宏匡，致蘇宏匡受有右臉多處撕裂傷及左側中指
    撕裂傷等傷害，經送臺北縣板橋市亞東紀念醫院急救後，蘇
    宏匡竟基於恐嚇之犯意，於98年12月11日0 時許，在亞東紀
    念醫院門外，向羅幬元及其母親張惠美恫稱「在半年或3個
    月內，還會再來找羅幬元，來算這筆帳，我是混三重的」等
    語，使羅幬元及張惠美心生畏懼，致生危害於安全。
二、案經羅幬元、蘇宏匡告訴偵辨。
        證據並所犯法條
一、證據清單及待證事實
 (一)被告羅幬元涉犯傷害之犯罪事實
  ┌──┬────────┬──────────────┐
  │編號│  證 據 名 稱   │        待 證 事 實         │
  ├──┼────────┼──────────────┤
  │ 一 │被告羅幬元於偵查│被告羅幬元坦承有於上開時、地│
  │    │中之供述        │與蘇律文及蘇宏匡發生爭執並互│
  │    │                │毆之事實，辯稱：美工刀是因為│
  │    │                │在修理紗窗才放在口袋，被打時│
  │    │                │想到有美工刀才拿出來要嚇阻蘇│
  │    │                │律文及蘇宏匡，不小心才劃到蘇│
  │    │                │宏匡。                      │
  ├──┼────────┼──────────────┤
  │ 二 │告訴人蘇宏匡於偵│上開被告羅幬元傷害之犯罪事實│
  │    │查中之指述      │。                          │
  ├──┼────────┼──────────────┤
  │ 三 │證人蘇律文於偵查│於上開時、地親眼目睹蘇宏匡臉│
  │    │中之證述        │部受傷之事實。              │
  ├──┼────────┼──────────────┤
  │四  │亞東紀念醫院98年│告訴人蘇宏匡受有上開傷害之事│
  │    │12月11日診斷證明│實。                        │
  │    │書1紙           │                            │
  └──┴────────┴──────────────┘
  (二)被告蘇律文涉犯傷害及恐嚇之犯罪事實
  ┌──┬────────┬──────────────┐
  │編號│  證 據 名 稱   │        待 證 事 實         │
  ├──┼────────┼──────────────┤
  │ 一 │被告蘇律文於偵查│被告蘇律文坦承使用捲毛小將軍│
  │    │中之供述        │代號、電腦畫面上ㄏㄏ是伊所鍵│
  │    │                │入並有於上開時、地找告訴人羅│
  │    │                │幬元理論及打羅幬元肩膀之事實│
  │    │                │。                          │
  ├──┼────────┼──────────────┤
  │ 二 │告訴人羅幬元於偵│上開被告蘇律文全部犯罪事實。│
  │    │查中之指述      │                            │
  ├──┼────────┼──────────────┤
  │三  │亞東紀念醫院98年│告訴人羅幬元受有上開傷害之事│
  │    │12月11日診斷證明│實。                        │
  │    │書1紙           │                            │
  ├──┼────────┼──────────────┤
  │四  │電腦畫面2紙     │被告蘇律文恐嚇告訴人羅幬元之│
  │    │                │事實。                      │
  └──┴────────┴──────────────┘
  (三)被告蘇宏匡涉犯傷害及恐嚇之犯罪事實
  ┌──┬────────┬──────────────┐
  │編號│  證 據 名 稱   │        待 證 事 實         │
  ├──┼────────┼──────────────┤
  │ 一 │被告蘇宏匡於偵查│被告蘇宏匡坦承有於上開時、地│
  │    │中之供述        │去找羅幬元，辯稱：是羅幬元先│
  │    │                │拿美工刀劃傷他才反擊，也沒有│
  │    │                │恐嚇羅幬元。                │
  ├──┼────────┼──────────────┤
  │ 二 │告訴人羅幬元於偵│上開被告蘇宏匡之全部犯罪事實│
  │    │查中之指述      │。                          │
  ├──┼────────┼──────────────┤
  │ 三 │證人張惠美於偵查│上開被告蘇宏匡恐嚇之犯罪事實│
  │    │中之證述        │。                          │
  ├──┼────────┼──────────────┤
  │ 四 │證人林冠廷於偵查│被告蘇宏匡在亞東紀念醫院外有│
  │    │中之證述        │說要找羅幬元算帳等語之事實。│
  │    │                │                            │
  ├──┼────────┼──────────────┤
  │ 五 │亞東紀念醫院98年│告訴人羅幬元受有上開傷害之事│
  │    │12月11日診斷證明│實。                        │
  │    │書1紙           │                            │
  └──┴────────┴──────────────┘
二、核被告羅幬元所為，係犯刑法第277 條第1 項之傷害罪嫌；
    被告蘇律文、蘇宏匡所為，均係犯刑法第277 條第1 項之傷
    害罪嫌及同法第305 條恐嚇危害安全罪嫌。被告蘇律文與蘇
    宏匡就所犯傷害罪嫌間，有犯意聯絡及行為分擔，請論以共
    同正犯。再被告蘇律文、蘇宏匡所犯上開二罪間，犯意各別
    ，行為互殊，請分論併罰。被告蘇宏匡於受有期徒刑執行完
    畢後，5 年以內故意再犯本案有期徒刑以上之罪，為累犯，
    請依刑法第47條第1 項之規定加重其刑。至蘇宏匡雖以被告
    羅幬元行為係犯刑法重傷害罪，惟蘇宏匡因遭被告劃傷所受
    之傷勢尚未達刑法第10條第4 項所稱之重傷害，蘇宏匡告訴
    意旨以被告羅幬元此部分犯行係犯重傷害罪，容有誤會，併
    此敘明。
三、依刑事訴訟法第251條第1項提起公訴。
    此  致
臺灣板橋地方法院
中    華    民    國    99    年    11    月     5    日
                              檢  察  官  溫雅惠
本件正本證明與原本無異
中    華    民    國    99    年    11    月    21    日
                              書  記  官
附錄本案所犯法條全文：
中華民國刑法第277條
（普通傷害罪）
傷害人之身體或健康者，處 3 年以下有期徒刑、拘役或 1 千元
以下罰金。
犯前項之罪因而致人於死者，處無期徒刑或7 年以上有期徒刑；
致重傷者，處3 年以上10年以下有期徒刑。
中華民國刑法第305條
（恐嚇危害安全罪）
以加害生命、身體、自由、名譽、財產之事，恐嚇他人致生危害
於安全者，處2 年以下有期徒刑、拘役或3 百元以下罰金。